臺灣高等法院刑事裁定
111年度抗字第254號
抗  告  人  
即  受刑人  李秀玲


上列抗告人因檢察官聲請定其應執行刑案件，不服臺灣新北地方
法院中華民國111年1月17日裁定（110年度聲字第3498號），提
起抗告，本院裁定如下：
    主  文
抗告駁回。                                             
    理  由
一、原裁定意旨略以：抗告人即受刑人李秀玲因犯竊盜等案件，
    經法院判處如附表所示之刑確定在案，茲檢察官以原審法院
    為上開案件之最後事實審法院，聲請定應執行之刑，經審核
    認聲請為正當，爰定其應執行拘役50日，並諭知易科罰金之
    折算標準。
二、抗告意旨略以：附表編號1所示之罪已執行完畢，原審連同
    附表其餘2罪合併定應執行刑，有重覆處罰之問題。受刑人
    係因罹患疾病，並非故意屢次犯案，現已由心理老師進行輔
    導，且有經濟上困難，請求從輕量刑。
三、法律適用說明：
（一）按裁判確定前犯數罪者，併合處罰之；數罪併罰，有二裁
      判以上者，依刑法第51條之規定，定其應執行之刑；數罪
      併罰，分別宣告其罪之刑，宣告多數拘役者，於各刑中之
      最長期以上，各刑合併之刑期以下，定其刑期，但不得逾
      120日，刑法第50條第1項前段、第53條、第51條第6款分
      別定有明文。
（二）復按法律上屬於自由裁量事項，尚非概無法律性之拘束，
      在法律上有其外部界限及內部界限。前者法律之具體規定
      ，使法院得以具體選擇為適當裁判，此為自由裁量之外部
      界限；後者法院為自由裁量時，應考量法律之目的，法律
      秩序之理念所在，此為自由裁量之內部界限。法院為裁判
      時，兩者均不得有所踰越。在數罪併罰而有二裁判以上，
      應定其應執行刑之案件，法院所為刑之酌定，固屬自由裁
      量事項，然對於法律之內、外部界限，仍均應受其拘束（
      最高法院92年度台非字第187號判決意旨參照）。法院定
      執行刑時，茍無違法律之內、外部界限，其應酌量減輕之
      幅度為何，實乃裁量權合法行使之範疇，自不得遽指違法
      （最高法院102年度台抗字第932號裁定意旨參照）。
四、經查：
（一）受刑人犯如附表所示3罪，前經法院判決如附表所示之刑
      並確定在案，有各該判決及本院被告前案紀錄表可稽。茲
      檢察官向原審法院聲請定其應執行刑，經原審審核認聲請
      為正當，依刑法第51條第6款規定，定其附表所示之刑應
      執行刑為拘役50日，經核係在各宣告刑中之最長期拘役25
      日以上，各刑合併之刑期拘役55日以下。
（二）原審既已敘明「審酌受刑人之素行、犯附表所示各罪之責
      任、侵害法益之性質及犯罪手段相同、各次犯罪行為之時
      間及空間程度、刑罰經濟及恤刑之目的，定其應執行之刑
      」，且所量處之刑在刑法第51條第6款所定範圍內，自形
      式上觀察，並未逾越法律外部性界限及定執行刑之目的，
      亦無違反比例原則、公平原則、法律秩序之理念及法律之
      規範目的等內部性界限，尚無從認原裁定有何違法或不當
      之處。而附表3罪均為竊盜罪，犯罪時間集中在109年9月
      至110年1月間，犯罪手段均為徒手竊取店家貨架上之商品
      ，且附表所定執行刑之範圍既在「拘役25日至55日」間，
      原審量處應執行刑為拘役50日，要屬法院裁量職權之適法
      行使，核無不當。抗告意旨指摘原裁定所定之刑期過重而
      請求重新定其應執行刑云云，其抗告為無理由，應予駁回
      。
（三）再按數罪併罰之案件，其各罪判決均係宣告刑，並非執行
      刑，縱令各案中一部分犯罪之宣告刑在形式上已經執行，
      仍應依法聲請犯罪事實最後判決之法院裁定，然後再依所
      裁定之執行刑，換發指揮書併合執行，其前已執行之部分
      ，僅應予扣除之問題（最高法院90年度台非字第340號、9
      5年度台非字第320號判決意旨參照）。受刑人所犯如附表
      編號1所示之罪，雖業已執行完畢，然與其他各罪既合於
      數罪併罰要件，即仍應就各罪所處之刑合併定應執行之刑
      ，至已執行之刑，當不能重複執行，惟此應由檢察官於指
      揮執行時扣除之，與定應執行刑之裁定無涉。從而，受刑
      人猶執前詞提起抗告，顯有誤會，併此敘明。
據上論斷，應依刑事訴訟法第412條，裁定如主文。
中　　華　　民　　國　　111 　年　　2 　　月　　24　　日
                  刑事第二十五庭審判長法  官 邱滋杉
                                      法  官 黃翰義
                                      法  官 邱瓊瑩
以上正本證明與原本無異。
不得再抗告。
                                      書記官 桑子樑
中　　華　　民　　國　　111 　年　　2 　　月　　24　　日